【裁判字號】    98,審訴,585
【裁判日期】    980331
【裁判案由】    搶奪等
【裁判全文】
臺灣桃園地方法院刑事判決             98年度審訴字第585號
公  訴  人  臺灣桃園地方法院檢察署檢察官
被      告  戊○○
上列被告因搶奪等案件，經檢察官提起公訴（98年度偵字第1156
號），被告於準備程序進行中為有罪陳述，經本院合議庭裁定由
受命法官獨任進行簡式審判程序，判決如下：
    主  文
戊○○竊盜，累犯，處有期徒刑伍月，扣案鑰匙壹支沒收之。又
意圖為自己不法之所有，而搶奪他人之動產，累犯，處有期徒刑
玖月。應執行有期徒刑壹年，扣案鑰匙壹支沒收之。
    事  實
一、戊○○前於民國91年間，因搶奪案件，經本院以92年度訴緝
    字第115 號判決判處有期徒刑8 月確定；復於同年間因施用
    毒品案件，經臺灣高等法院以92年度上訴字第742 號判決判
    處有期徒刑8 月確定，前揭二罪並經本院以94年度聲字第94
    號裁定應執行有期徒刑1 年4 月確定；又於92年間因搶奪案
    件，經本院以92年度訴字第1616號判決判處有期徒刑3 年確
    定；再於同年間因施用毒品案件，經本院以93年度訴字第37
    3 號判決判處有期徒刑8 月確定，前揭二罪並經本院以94年
    度聲字第96號裁定應執行有期徒刑3 年5 月確定，嗣經本院
    以97年度聲字第3177號裁定毒品案件減刑為4 月確定，應執
    行有期徒刑3 年1 月確定，上開有期徒刑1 年4 月、3 年1
    月接續執行，甫於96年1 月16日因縮短刑期假釋出監，所餘
    刑期交付保護管束，於96年11月10日縮刑期滿未經撤銷假釋
    ，其未執行之刑以已執行完畢論。詎猶不知悔改，竟意圖為
    自己不法之所有，先於97年12月28日晚間10時許，在桃園縣
    中壢市內壢火車站附近，以其自備之鑰匙1 把，竊取丁○○
    所有之車牌號碼為INA-587 號重型機車1 部，以充作其犯案
    之工具，得手後復於同日晚間10時50分許，騎乘該部機車至
    桃園縣桃園市○○路556 號之「台灣大哥大」門市內，戊○○進入該門市後，即向該門市之店員丙○○佯稱欲購買NOKI
    A 廠牌之型號為N96 之手機2 支，後因時間過晚，且該門市
    內並無上開型號手機之現貨，該門市店員甲○○另由倉庫內
    取出NOKIA 廠牌之型號為5800之手機1 支，並由丙○○向其
    介紹，丙○○於介紹之際，即發現戊○○有意圖行搶之異狀
    ，遂將手機收回後同時提醒在場之店員甲○○及乙○○，戊○○隨後再度要求甲○○提供上開手機予其觀看，乙○○因
    聽聞丙○○所述之異狀，故先行自櫃臺走出，甲○○於再度
    提供上開手機予戊○○觀看之時，戊○○立即自甲○○手中
    將上開手機搶走，並欲逃離該店，乙○○見狀隨即自櫃臺旁
    追出，並以手拉之方式阻止其逃離，戊○○於逃離之際因與
    乙○○拉扯而跌倒，旋即為其等當場逮捕並報警究辦，並扣
    得上開重型機車1 部（已發還丁○○具領保管）、被告所有
    供犯本件竊盜罪所用之自備鑰匙1 支及NOKIA 廠牌之型號為
    N96 之手機1 支（已發還上開門市負責人吳慧婷具領保管）
    ，始悉上情。
二、案經桃園縣政府警察局桃園分局報請臺灣桃園地方法院檢察
    署檢察官偵查起訴。
    理  由
一、本件被告所犯係死刑、無期徒刑、最輕本刑為三年以上有期
    徒刑以外之罪，其於準備程序中就被訴事實為有罪之陳述，
    經法官告知簡式審判程序之旨，並聽取公訴人、被告之意見
    後，本院認為適宜由受命法官獨任進行簡式審判程序，合先
    敘明。
二、上開犯罪事實，業據被告戊○○於警詢、偵查及本院審理中
    均坦承不諱，核與證人丙○○、甲○○及乙○○於警詢及偵
    查中具結證述情節一致，復有監視器錄影帶翻拍照片、刑案
    現場照片、扣押物品目錄表及贓物領據在卷可證，足認被告
    之任意性自白與事實相符。本件事證明確，被告犯行堪以認
    定，應予論罪科刑。
三、核被告所為，係分別犯刑法第320 條第1 項竊盜罪及第325
    條第1 項搶奪罪。被告上揭竊盜及搶奪犯行，犯意各別，行
    為互殊，應予分論併罰。又被告有事實欄所載之科刑執行資
    料，此有卷附臺灣高等法院被告前案紀錄表在卷可查，其受
    有期徒刑之執行完畢，5 年以內故意再犯本件有期徒刑以上
    之罪，為累犯，應依刑法第47條第1 項規定加重其刑。爰審
    酌被告因缺錢花用而為本案犯行之犯罪動機，所為顯然漠視
    他人財產權利之法治態度，並斟酌其犯罪手段、對被害人所
    生危害及所竊得財物皆已為被害人領回，以及被告犯後坦承
    犯行等一切情狀，分別量處如主文所示之刑，並定其應執行
    之刑。至扣案鑰匙1 支，為被告所有供犯本案竊盜罪所用之
    物，應依刑法第38條第1 項第2 款規定宣告沒收之，附此敘
    明。
據上論斷，應依刑事訴訟法第273 條之1 第1 項、第299 條第1
項前段，刑法第320 條第1 項、第325 條第1 項、第47條第1 項
、第38條第1 項第2 款、第51條第5 款，判決如主文。
本案經檢察官洪景明到庭執行職務。
中    華    民    國    98    年    3     月   31     日
                    刑事庭  法  官  林孟宜
以上正本證明與原本無異。
如不服本判決，應於判決送達後10日內向本院提出上訴狀（應附
繕本），其未敘述上訴理由者，應於上訴期間屆滿後20日內補提
理由書狀於本院，上訴於臺灣高等法院。
                            書記官  洪明媚
中    華    民    國    98    年     3    月   31     日
附錄本案論罪科刑法條：
中華民國刑法第320條
(普通竊盜罪、竊佔罪)
意圖為自己或第三人不法之所有，而竊取他人之動產者，為竊盜罪
，處 5 年以下有期徒刑、拘役或 500 元以下罰金。
意圖為自己或第三人不法之利益，而竊佔他人之不動產者，依前項
之規定處斷。
前二項之未遂犯罰之。
中華民國刑法第325條
(普通搶奪罪)
意圖為自己或第三人不法之所有，而搶奪他人之動產者，處 6 月
以上 5 年以下有期徒刑。
因而致人於死者，處無期徒刑或 7 年以上有期徒刑，致重傷者，
處 3 年以上 10 年以下有期徒刑。
第 1 項之未遂犯罰之。


司法院資訊處製作；財團法人民間司法改革基金會備份。
